台灣苗栗地方法院刑事判決　　　　　　　　　　　　　九十一年度易字第二三號
　　公　訴　人　臺灣苗栗地方法院檢察署檢察官
　　被　　　告　乙○○
右列被告因竊盜案件，經檢察官提起公訴（九十一年度偵字第一三二六號），本院判
決如左：
    主      文
乙○○竊盜，累犯，處有期徒刑壹年貳月，應於刑之執行前，令入勞動處所強制工作
年。
    事      實
一、乙○○曾於民國七十五年十月十六日因竊盜案件，經台灣新竹地方法院判處有期
    徒刑七月，緩刑三年確定；另於八十一年九月八日因違反麻醉藥品管理條例案件
    ，經台灣新竹地方法院判處有期徒刑六月確定；又於八十一年十二月十四日因違
    反麻醉藥品管理條例案件，經台灣新竹地方法院判處有期徒刑七月；另於八十二
    年五月六日因竊盜案件，經台灣新竹地方法院判處有期徒刑一年二月確定；又於
    八十九年六月三十日因竊盜案件，經本院判處有期徒刑五月確定；再於九十年四
    月九日因竊盜案件，經本院判處有期徒刑一年二月確定；乃有犯罪習慣之人，甫
    於九十一年二月二十三日因縮短刑期執行完畢）（起訴書誤載為九十一年二月二
    十四日，應係縮短刑期執行完畢之釋放日）。詎仍不知悔改，於九十一年三月二
    十三日下午五時十分許，騎乘腳踏車途經甲○○位於苗栗縣苗栗市○○里○○○
    鄰○○路○段四九○號住處時，因缺錢花用，見甲○○上址住處之大門未關，竟
    萌生為自己不法所有之意圖，自大門侵入上開住宅（無故侵入住宅部分未據告訴
    ），徒手竊取甲○○所有之錢包一個（內有現金新台幣【下同】二百零五元、電
    話卡一張、明星照十張、麥當勞速食店新鮮ＮＥＷＳ學生卡一張及指甲修剪包一
    個），得手後即迅速逃逸。嗣經林英彥見乙○○自甲○○之上揭住處神色慌張跑
    出來，而報警偵辦，為警於同日下午五時四十分許，在苗栗縣苗栗市○○里○○
    路○段四三八巷三十五號前，當場查獲乙○○，並扣得上揭乙○○竊得之財物，
    始查悉上情。
二、案經苗栗縣警察局苗栗分局報請台灣苗栗地方法院檢察署檢察官偵查起訴。
    理      由
一、右揭事實，迭據被告乙○○於警訊時、偵查中及本院審理中坦承不諱，並據證人
    林英彥於警訊時證述明確，核與被害人甲○○於警訊時指述失竊情節相符，並有
    贓物認領保管單一紙及照片二幀附卷可稽，是被告上揭自白確與事實相符。從而
    ，本件事證明確，被告右揭竊盜犯行應堪認定。
二、核被告所為，係犯刑法第三百二十條第一項之竊盜罪。又被告曾於九十年四月九
    日因竊盜案件，經本院判處有期徒刑一年二月確定，甫於九十一年二月二十三日
    因縮執行完畢有臺灣高等法院刑案紀錄簡覆表一紙及法務部全國檢察官線上查詢
    刑案人犯在監所最新資料表各一紙在附卷可稽，其於受有期徒刑之執行完畢後，
    五年以內再犯本件有期徒刑以上之罪，為累犯，應依刑法第四十七條之規定加重
    其刑。爰審酌被告前有多次竊盜及違反麻醉藥品管理條例案件等犯罪前科，顯見
    其素行不佳，及犯罪之動機、目的、所得財物價額雖不甚高，惟鑑於本件被告係
    大白天侵入住宅行竊，被害人對無故侵入住宅部分雖未提出告訴，惟其行徑影響
    人民日常住居生活安全甚鉅，且被告因竊盜案件入監執行，甫於九十一年二月二
    十三日因縮短刑期執行完畢，即於同年三月二十三日再犯本件竊盜案件，足見被
    告毫無悔意及檢察官請求從重量刑等一切情狀，量處如主文所示之刑，以示懲儆
    。又被告曾於七十五年十月十六日因竊盜案件，經台灣新竹地方法院判處有期徒
    刑七月，緩刑三年確定；另於八十一年九月八日因違反麻醉藥品管理條例案件，
    經台灣新竹地方法院判處有期徒刑六月確定；又於八十一年十二月十四日因違反
    麻醉藥品管理條例案件，經台灣新竹地方法院判處有期徒刑七月；另於八十二年
    五月六日因竊盜案件，經台灣新竹地方法院判處有期徒刑一年二月確定；又於八
    十九年六月三十日因竊盜案件，經本院判處有期徒刑五月確定；再於九十年四月
    九日因竊盜案件，經本院判處有期徒刑一年二月確定，甫於九十一年二月二十三
    日因縮短刑期執行完畢，有前開台灣高等法院檢察署刑案紀錄簡覆表及法務部全
    國檢察官線上查詢刑案人犯在監所最新資料表在卷可稽，本件被告前後因竊盜案
    件經法院判處有期徒刑多達四次，因違反麻醉藥品管理條例案件經判處有期徒刑
    達二次，顯見被告係有犯罪習慣之人，宜以保安處分加以矯正，爰依竊盜犯贓物
    犯保安處分條例第三條第一項第一款之規定，併予諭知被告應於刑之執行前，令
    入勞動處所強制工作三年，以資培養其學得一技之長，於服刑完畢後，得以重返
    社會，再創新生。
據上論斷，應依刑事訴訟法第二百九十九條第一項前段，刑法第三百二十條第一項、
、第四十七條，罰金罰鍰提高標準條例第一條前段，竊盜犯贓物犯保安處分條例第三
條第一項第一款、第四條、第五條第一項前段，判決如主文。
本案經檢察官蔡宗熙到庭執行職務。
中      華      民        國    九十一    年      五    月      九      日
                                      臺灣苗栗地方法院刑事第二庭
                                          法  官  吳  炳  桂
右正本證明與原本無異。
如不服本判決，應於送達後十日內向本院提出上訴狀（須附繕本），上訴於台灣高等
法院台中分院。
                                          書記官  楊  慧  萍
中      華      民        國    九十一    年      五    月      九      日
附錄本判決論罪科刑法條：
刑法第三百二十條第一項：
意圖為自己或第三人不法之所有，而竊取他人之動產者，為竊盜罪，處五年以下有期
徒刑、拘役或五百元以下罰金。
